【裁判字號】    92,豐交簡上,296
【裁判日期】    920805
【裁判案由】    公共危險
【裁判全文】
臺灣臺中地方法院刑事判決                    九十二年度豐交簡上字第二九六號
    上  訴  人
    即  被  告  甲○○
右上訴人即被告因公共危險案件，不服本院豐原簡易庭九十二年度豐交簡字第二四三
號中華民國九十二年五月二十六日第一審簡易判決（聲請簡易判決處刑案號：臺灣臺
中地方法院檢察署九十二年度偵字第六八四七號）提起上訴，本院管轄第二審之合議
庭判決如左：
    主  文
上訴駁回。
    事實及理由
一、本案經本院審理結果，認第一審簡易判決認事用法及量刑均無不當，應予維持，
    並引用第一審判決書記載之事實、證據及理由 （如附件）。
二、上訴人即被告甲○○上訴意旨略以：伊父親自民國（下同）九十二年三月初起連
    續三次中風，每日均需到醫院復健治療，伊在同年八月初失業，家中又有三名小
    孩就讀大學、五專和高中，面對經濟及精神雙面壓力，及犯後已深感悔悟，請求
    為緩刑之諭知等語，指摘原判決量刑過重，且未諭知緩刑，顯有不當。然查諭知
    緩刑須合於刑法第七十四條所定之條件，又刑法第七十四條規定，得受緩刑之宣
    告者，一須現在所犯之罪受二年以下有期徒刑、拘役或罰金之宣告，二須過去未
    曾受有期徒刑以上之宣告或雖曾受有期徒刑以上刑之宣告，而執行完畢或赦免後
    五年以內未曾受有期徒刑以上刑之宣告；必具備上列要件，而審判官斟酌情形，
    認為以暫不執行為適當者，得於裁判之際，同時宣告緩刑，至於暫不執行刑罰之
    是否適當，則由法院就被告有無再犯之虞，及能否由於刑罰之宣告而策其自新等
    一切情形，依其自由裁量定之，非謂前未曾受有期徒刑以上刑之宣告，即係以暫
    不執行刑罰為適當，此有最高法院六十九年度台上字第四五六九號裁判意旨可資
    參照。查本件被告即上訴人前於九十年間及九十一年間，均曾因公共危險案件，
    經本院沙鹿簡易庭及豐原簡易庭分別判處拘役五十五日、有期徒刑三月，有臺灣
    高等法院被告全國前案紀錄表在卷可參，上訴人顯然不合於前開刑法第七十四條
    緩刑規定之要件；又上訴人於前案酒醉駕車審理中，再為本案犯行，足見其不知
    悔悟，惡性難改，實不宜輕縱，且原審簡易判決之認事、用法及量刑，亦均無不
    當。上訴人即被告以其經濟困難，無資力易科罰金等情，認原審量刑過重或未予
    諭知緩刑，難認有理由，應予駁回。
三、據上論斷，應依刑事訴訟法第四百五十五條之一第三項、第三百七十三條、第三
    百六十八條，判決如主文。
中      華      民      國    九十二    年      八      月      五      日
                              臺灣臺中地方法院刑事第六庭
                                  審判長法  官  唐  光  義
                                        法  官  劉  麗  瑛
                                        法  官  許  月  馨
右正本證明與原本無異。
不得上訴。
                                        書記官
中      華      民      國    九十二    年      八      月       五     日


司法院資訊處製作；財團法人民間司法改革基金會備份。
